# 物业公司不退装修押金，如保账务处理。

提问人：陈星好 时间：2011-06-24 11:51:51
大家好！ 我公司装修时交 3 万元给大厦的物业公司作装修押金，装修好一年后，物业公司说由于我公司大门口开大了，不退装修押金。应该有哪些手续才算完整才可冲销挂账的其他应收款－－装修押金？谢谢！

回答人：chenyiwei
外部证据：双方对此款项处理方式的共同确认；或者相关的判决、裁定或仲裁结果； 内部证据：你公司内部根据相应管理权限批准核销该笔款项。